臺灣臺中地方法院民事裁定
111年度勞小上字第1號
上  訴  人  ISHIZAKA MAYUMI（石坂麻由美）


被  上訴人  洪愷勵  
上列當事人間請求給付薪資事件，上訴人對於民國110年12月29
日本院110年度勞小字第160號第一審判決提起上訴，本院裁定如
下：
    主    文
上訴駁回。
第二審訴訟費用新臺幣1,500元由上訴人負擔。
    理    由
一、按對於小額程序之第一審裁判之上訴或抗告，非以其違背法
    令為理由，不得為之。又上訴狀內應記載上訴理由，表明：
    ㈠原判決所違背之法令及其具體內容。㈡依訴訟資料可認為
    原判決有違背法令之具體事實，民事訴訟法第436 條之24第
    2 項、第436 條之25分別定有明文。而所謂判決有違背法令
    ，乃指判決不適用法規或適用不當，亦為同法第468 條所明
    定，此亦為小額事件之上訴程序所準用（民事訴訟法第436
    條之32第2 項參照）。再以判決有不適用法規或適用不當為
    上訴理由時，其上訴狀或理由書應有具體之指摘，並揭示該
    法規之條項或內容，若係成文法以外之法則，應揭示該法則
    之旨趣，倘為司法院解釋或最高法院之判例，則應揭示該判
    解之字號或其內容，如依民事訴訟法第469 條所列第1 款至
    第5 款理由提起上訴時，其上訴狀或理由書應揭示合於該條
    款之事實。末按上訴不合法者，第二審法院應以裁定駁回之
    ，民事訴訟法第444 條第1 項前段定有明文，此於小額事件
    之上訴程序亦準用之，此參照民事訴訟法第436 條之32第2
    項規定自明。
二、本件上訴意旨略以：被上訴人係經由訴外人吳依竺介紹而至
    上訴人之住處（即臺中市○○區○○路000號22樓之5）擔任訴外
    人楊朝輝（即上訴人之配偶）之看護。被上訴人在吳依竺之
    訓練下執行第一天及第二天之看護服務，第三天則由被上訴
    人自行進行看護服務，並由吳依竺從旁輔導，當時上訴人已
    注意到被上訴人之服務並未到位，直到第四天被上訴人幫楊
    朝輝拍痰拍到腎臟之位置，且抽痰更是粗魯，導致楊朝輝嘔
    吐且嘔吐物伴有咖啡色出血狀況，故上訴人立即制止被上訴
    人之照護，由外勞接手工作。被上訴人之照護不到位，還想
    要求薪水，若上訴人依然給付薪水將導致被上訴人不會反省
    其自身之不當行為，上訴人希望被上訴人能理解照顧病人應
    用愛心且須用心對待，要感同身受不要只在乎金錢等語，提
    起上訴。
三、經查，上訴人前揭上訴理由，並非指摘原判決有何合於民事
    訴訟法第468 條或第469 條所列第1 款至第5 款之違背法令
    事實，更未指明原判決所違反法令之條項或內容，及具體指
    摘原判決違反何種經驗法則或論理法則，或依訴訟資料可認
    為原判決有違背法令之具體事實，而合於不適用法規之情形
    ，依民事訴訟法第436條之32第2項準用同法第444條第1項前
    段規定，其上訴即不合法，且毋庸命其補正，應予裁定駁回
    。
四、按法院為訴訟費用之裁判時，應確定其費用額，民事訴訟法
    第436條之19第1項定有明文，此項規定依同法第436條之32
    第1項規定，於小額事件之上訴程序準用之。上訴人提起本
    件上訴，既經駁回，爰確定本件第二審訴訟費用額為新臺幣
    1,500元，並由敗訴之上訴人負擔。
五、又本院原審酌兩造進行訴訟之勞費顯然高於訴訟標的價額，
    故定111年5月10日行準備程序試行和解，惟準備程序通知書
    送達後，上訴人僅提出全日文書狀及電子機票，其中電子機
    票顯示上訴人於110年4月27日赴日，足認無法於準備程序到
    庭，是本件於當事人一造無法到庭之情形下，顯無試行和解
    之可能，故庭期取消，併予指明。
六、據上論結，本件上訴為不合法，依民事訴訟法第436 條之32
    第1 項、第2 項、第444 條第1 項前段、第436 條之19第1 
    項、第95條、第78條，裁定如主文。
中　　華　　民　　國　　111 　年　　5 　　月　 18 　　日
               勞動法庭  審判長 法  官  鄭舜元
　　　　　　　　　              法  官  董惠平
　　　　　　　　　　　　　　　　法  官  莊毓宸
以上正本係照原本作成。
本裁定不得抗告。
中　　華　　民　　國　　111 　年　　5 　　月　　18　　日
                                書記官  劉欣怡